臺灣臺北地方法院交通事件裁定　　　　 94年度交聲字第883號
原處分機關　交通部公路總局臺北區監理所
異議人即
受處分人　　甲○○
上列受處分人因違反道路交通管理處罰條例案件，對於交通部公
路總局臺北區監理所中華民國94年8月5日所為之處分（原處分案
號：北監自裁字第裁40─AEI400605號）聲明異議，本院裁定如
下：
    主      文
異議駁回。
    理      由
一、按汽車有使用註銷之牌照行駛之情形，處汽車所有人新臺幣
    三千六百元（下同）以上一萬零八百元以下罰鍰，並禁止其
    行駛，並扣繳其牌照，道路交通管理處罰條例第十二條第一
    項第四款、第二項定有明文。次按受處分人，不服道路交通
    管理處罰條例所定第八條主管機關所為之處罰，得於接到裁
    決書之翌日起二十日內，向管轄地方法院聲明異議，同條例
    第八十七條第一項亦規定甚明。是受處分人得於法定期間內
    向管轄法院聲明異議不服之對象，僅限於因違反道路交通管
    理處罰條例經主管機關設置之交通裁決單位依法所為之裁決
    處罰，若非對於原裁決內容不服，僅對裁決機關就原處分之
    執行方式有爭執者，即不在得聲明異議之列。
二、本件異議人即受處分人甲○○所有之車牌號碼GQ─4390號自
    小客車，因逾期未參加定期檢驗，其牌照因而於民國九十一
    年七月五日經註銷在案，惟受處分人仍於九十一年八月十二
    日駕駛上開車輛於道路上行駛，嗣於同日上午八時六分許，
    為警在臺北市○○路○段攔停，並以受處分人有使用註銷之
    牌照行駛之違規行為為由舉發，嗣經原處分機關交通部公路
    總局臺北區監理所（下稱臺北區監理所）調查結果，仍認受
    處分人確有前開違規行為，乃依道路交通管理處罰條例第十
    二條第一項第四款、同條第二項、違反道路交通管理事件統
    一裁罰基準及處理細則（以下簡稱處理細則）第四十四條第
    一項及違反道路交通管理事件統一裁罰基準表之規定，於九
    十四年八月五日以北監自裁字第裁40─AEI400605號裁決書
    裁罰受處分人罰鍰七千二百元並扣繳牌照在案。
三、受處分人聲明異議意旨略以：伊接獲本件裁決書後，即去電
    臺北區監理所裁罰課詢問因無力繳納罰鍰，可否以吊扣駕照
    方式辦理，承辦人答稱得以吊扣駕照方式辦理結案，伊遂於
    九十四年八月二十四日前往辦理，卻遭承辦人員以此類違規
    無法辦理吊扣駕照，皆以繳納罰鍰處理等語拒絕，本件臺北
    區監理所拒絕依道路交通管理處罰條例第六十五條及處理細
    則第六十一條第一項之規定受理吊扣駕照，其處分明顯有誤
    ，為此聲明異議，請求同意辦理吊扣等語。
四、經查，受處分人所有之車牌號碼GQ─4390號自小客車因逾期
    未參加定期檢驗，其牌照因而於九十一年七月五日經註銷在
    案，惟受處分人仍於九十一年八月十二日駕駛上開車輛於道
    路上行駛，嗣於同日上午八時六分許為警在臺北市○○路○
    段攔停舉發等情，有交通部公路總局臺北區監理所九十四年
    九月三日北監自字第○九四六○三○一二八號函所檢附之臺
    北市政府警察局舉發違反道路交通管理事件通知單、GQ─43
    90號汽車違規查詢報表在卷可稽，即令受處分人對於使用註
    銷牌照行駛之違規行為亦不否認，此部分事實足堪認定。受
    處分人雖以臺北區監理所裁罰課之承辦人員拒絕其易處吊扣
    駕駛執照之處分有誤，而提起本件異議，惟依道路交通管理
    處罰條例第六十五條及處理細則第六十一條規定，主管機關
    對於受處分人不繳納罰鍰者，固得按其罰鍰數額易處吊扣汽
    車牌照或駕駛執照之處罰，惟該項罰鍰之易處係屬交通主管
    機關執行處分之權責，且係汽車所有人或駕駛人之違規行為
    經主管機關裁決後逾十五日未向管轄地方法院聲明異議，或
    其聲明異議經法院裁定確定後，不依裁決或裁定繳納罰鍰時
    ，主管機關得否易處其他處罰之問題而已，該項裁決機關之
    易處處分尚非得向法院聲明異議、請求撤銷之對象，受處分
    人對此尚有誤會。本件受處分人對於原裁決認定之違規事實
    及裁罰法條既無不服，僅就原裁決所處罰鍰得否易處吊扣駕
    駛執照之執行問題有所爭執，自不得聲明異議。從而本件受
    處分人之異議為無理由，應予駁回。
據上論斷，應依道路交通案件處理辦法第十九條，裁定如主文。
中　　華　　民　　國　　94　　年　　9 　　月　　27　　日
                  交通法庭法　官　林庚棟
以上正本證明與原本無異
如不服本裁定應於送達後五日內向本院提出抗告狀
　　　　　　          　　書記官　殷玉芬
中　　華　　民　　國　　94　　年　　9 　　月　　30　　日
